臺灣臺中地方法院民事判決　九十三年度訴字第一五二四號
　　原　　　告　新光產物保險股份有限公司
　　法定代理人　乙○○
　　訴訟代理人　甲○○
　　被　　　告　丙○○
右當事人間請求損害賠償事件，本院於民國九十三年十二月二十四日言詞辯論終結，
判決如左：
    主      文
被告應給付原告新臺幣貳佰捌拾參萬伍仟參佰捌拾壹元，及自民國九十三年六月八日
起至清償日止按年息百分之五計算之利息。
訴訟費用由被告負擔。
    事實及理由
壹、原告主張：原告承保被告所有車牌號碼ＮＴ－６５２３號自小客車之強制汽車責
    任保險，於民國（下同）九十一年六月八日二十三時四十分許，被告酒醉駕駛該
    車行經臺中線梧棲鎮○○路近安良港大排之西濱高架道路北上匝道口處，不慎車
    速失控撞擊匝道橋墩護欄，致該車上乘客陳坤敏、楊瑞源兩人死亡（下稱系爭交
    通事故），被告酒醉駕車過失致人於死業經本院九十一年度交易字第五三三號判
    決確定。原告已依強制汽車責任保險法給付標準第三條規定，分別於同年六月二
    十七日、七月二十二日直接給付死亡保險金予被害人陳坤敏、楊瑞源之受益人蔣
    阿霞、楊蔡美玉各新臺幣（下同）一百四十萬一千三百六十元、一百四十三萬四
    千零二十一元，合計二百八十三萬五千三百八十一元，原告並曾於同年六月十五
    日及同年月二十八日以函文向被告告知原告已經賠償蔣阿霞、楊蔡美玉上開金額
　　，則上開交通事故之發生係肇因被告飲酒駕車，酒測值一．四○毫克／公升所致
    ，原告於給付後爰依強制汽車責任保險法第二十七條第一款規定，在上開給付金
    額之範圍內向被告求償等語。並聲明：如主文第一項所示。
貳、被告則以：被告已與被害人陳坤敏、楊瑞源家屬分別於九十一年八月二十七日、
    同年十月十五日在臺中縣梧棲鎮調解委員會調解核定成立（九十一年度沙核字第
    一二○三號、九十一年度沙核字第一四二二號），由被告賠償陳坤敏家屬二百十
    六萬元（含強制汽車保險理賠金）、楊瑞源家屬八十三萬元（不含強制汽車保險
    理賠金）並給付完畢，故原告之請求為無理由等語資為抗辯。並聲明：原告之訴
    駁回。
參、兩造不爭執之事實：
  (一)被告於上開時、地因酒醉駕車過失肇事致車上乘客陳坤敏、楊瑞源兩人死亡。
  (二)原告已依強制汽車責任保險法給付標準第三條規定，分別於九十一年六月二十七
    日、七月二十二日直接給付死亡保險金予被害人陳坤敏、楊瑞源之受益人蔣阿霞
    、楊蔡美玉各一百四十萬一千三百六十元、一百四十三萬四千零二十一元，合計
    二百八十三萬五千三百八十一元，原告並曾於同年六月十五日及同年月二十八日
    以函文向被告告知原告已經賠償蔣阿霞、楊蔡美玉上開金額。
  (三)被告與被害人陳坤敏、楊瑞源家屬分別於九十一年八月二十七日、同年十月十五
    日在臺中縣梧棲鎮調解委員會調解核定成立（九十一年度沙核字第一二○三號、
    九十一年度沙核字第一四二二號），由被告賠償陳坤敏家屬二百十六萬元（含強
    制汽車保險理賠金）、楊瑞源家屬八十三萬元（不含強制汽車保險理賠金）並給
    付完畢。
   (三)對於損害賠償額被害人陳坤敏部分以二百一十六萬元計算，楊瑞源部分以二百
     二十六萬四千零二十一元計算，均不爭執。
肆、本件之爭點：本件原告依強制汽車責任保險法第二十七條第一款規定得向被告請
    求之金額應為多少？
伍、本院之判斷：
一、按被保險汽車發生汽車交通事故，加害人因酒醉或吸食毒品、迷幻藥而駕車者，
    保險人仍應依給付保險金，但得在給付金額範圍內，向加害人求償，強制汽車責
    任保險法第二十七條第一款定有明文。查原告承保被告所有自小客車之強制汽車
    責任保險，於九十一年六月八日二十三時四十分許，被告酒醉駕駛該車於上揭時
    、地因過失致該車上乘客陳坤敏、楊瑞源兩人死亡，原告已依強制汽車責任保險
    法給付標準第三條規定，分別於同年六月二十七日、同年七月二十二日直接給付
    死亡保險金予第三人陳坤敏、楊瑞源之受益人蔣阿霞、楊蔡美玉各一百四十萬一
    千三百六十元、一百四十三萬四千零二十一元，合計二百八十三萬五千三百八十
    一元，原告並曾於同年六月十五日及同年月二十八日以函文向被告告知原告已經
    賠償蔣阿霞、楊蔡美玉上開金額，上開交通事故之發生係肇因被告飲酒駕車所致
    ，而被告酒醉駕車過失肇事致人於死，業經本院九十一年度交易字第五三三號判
    決確定，並經本院依職權調閱上開刑事判決相關卷宗審核無誤，有刑事判決書一
    份在卷可參，且為兩造所不爭執，自堪信為真正。則依首揭法條所示，原告主張
    依強制汽車責任保險法第二十七條第一款規定，請求被告給付其理賠之金額，自
    屬有據。
二、再按保險人依本法規定給付之保險金，視為加害人或被保險人損害賠償金額之一
    部分；加害人或被保險人受賠償請求時，得扣除之。強制汽車責任保險法第三十
    條定有明文。查本件被告雖與被害人陳坤敏、楊瑞源家屬分別於九十一年八月二
    十七日、同年十月十五日在臺中縣梧棲鎮調解委員會調解核定成立（九十一年度
    沙核字第一二○三號、九十一年度沙核字第一四二二號），由被告賠償陳坤敏家
    屬二百十六萬元（含強制汽車保險理賠金）、楊瑞源家屬八十三萬元（不含強制
    汽車保險理賠金）並給付完畢，然原告已於被告調解前之九十一年六月十五日及
    同年月二十八日函文被告告知原告已經理賠蔣阿霞、楊蔡美玉上開金額，此為被
    告所不爭。被告並自承業於調解前獲悉被害人陳坤敏、楊瑞源家屬已獲得原告理
    賠，故而以上開和解金額與其家屬調解成立，因當時因為被害人楊瑞源家屬蔡美
    玉等人已受領強制保險理賠金額，所以八十三萬元和解金沒有包括強制理賠在內
    等語，核與本院調閱本院沙鹿簡易庭九十一年度沙核字第一二○三號、九十一年
    度沙核字第一四二二號調解卷宗審閱結果相符，並有調解書各一份在卷可佐。查
    兩造對於損害賠償額被害人陳坤敏部分以二百一十六萬元計算，楊瑞源部分以二
    百二十六萬四千零二十一元計算，均不爭執，則被告既已依上開法條之規定，於
    調解時扣除被害人陳坤敏、楊瑞源家屬獲得原告理賠之金額，而就餘額達成調解
    並據以賠償，則其抗辯業已被害人陳坤敏、楊瑞源家屬調解成立並給付完畢，原
    告對其請求為無理由云云，自不可採。
三、綜上所述，本件被告抗辯並不足採，從而原告依強制汽車責任保險法第二十七條
    第一款規定，請求被告給付二百八十三萬五千三百八十一元，及自起訴狀繕本送
    達被告翌日即九十三年六月八日起至清償日止按年息百分之五計算之利息，為有
    理由，應予准許。
陸、訴訟費用負擔之依據：民事訴訟法第七十八條。
中　　　華　　　民　　　國　　九十四　　年　　  一　　 月　　   七　 　 日
                                    臺灣臺中地方法院民事第三庭
~B審判長法　官　張瑞蘭
~B　　　法　官　許石慶
~B　　　法　官　洪堯讚
右為正本係照原本作成
如對本判決上訴，須於判決送達後廿日內向本院提出上訴狀
中　　　華　　　民　　　國　　九十四　　年　　一　　    月　  　七　  　日
~B法院書記官
